臺灣高等法院刑事裁定
107年度金上重訴字第52號
                                 108年度聲字第4334號
上  訴  人  
即  被  告  徐國良  



選任辯護人  林瑞珠律師
            吳麒律師  
上列被告因證券交易法等上訴案件，本院裁定如下：
    主  文
徐國良羈押期間，自民國一○九年一月二十一日起，延長貳月
。
具保停止羈押之聲請駁回。
    理  由
一、上訴人即被告徐國良前經本院認涉違反證券交易法第20條第
    1項規定，犯同法第171條第1項第1款、第 2項之罪，犯罪嫌
    疑重大，有刑事訴訟法第101條第1項第 3款情形，非予羈押
    ，顯難進行審判，於民國107 年12月21日執行羈押，復 5次
    延長羈押，至109年1月20日，2 個月之延長羈押期間即將屆
    滿。
二、按法院為羈押之裁定時，其本質上係屬為保全被告使刑事訴
    訟程序得以順利進行，或為保全證據，或為擔保嗣後刑之執
    行程序，而對被告實施剝奪其人身自由之強制處分，法院僅
    須審查被告犯罪嫌疑是否重大及有無賴此保全偵、審程序進
    行或執行而為此強制處分之必要。經查：被告所涉證券交易
    法第171條第1項第1款、第2項之詐偽罪，係7 年以上有期徒
    刑之重罪，並經原審量處有期徒刑8年6月，本院審理後，駁
    回被告上訴在案。衡之常情，遭判處重刑者常伴有逃亡之高
    度可能，被告既分經原審法院、本院判處重刑，非無畏罪潛
    逃之動機，參酌被告經常入出境，有其入出境查詢結果可憑
    ，自有相當理由認其有逃亡之可能，故羈押原因依然存在。
    又本案被害人眾多，被害金額高達新臺幣數億元，嚴重危害
    國家金融秩序，本院權衡國家刑事司法權之有效行使、社會
    秩序及公共利益、被告人身自由之私益及防禦權受限制之程
    度，暨全案卷證、目前案件審理進度等，認為確有非予羈押
    顯難進行審理或將來執行之必要性，此難以具保、限制出境
    （出海）、按時到派出所報到等手段加以替代，從而對被告
    予以羈押，合乎比例原則。綜上，被告羈押原因依然存在，
    且有繼續羈押之必要，應自109年1月21日起，延長羈押 2月
     。
三、被告雖聲請具保停止羈押，惟本院依據上述理由，認被告羈
    押原因依然存在，並有繼續羈押之必要，且被告復無刑事訴
    訟法第114 條各款所示如經具保聲請停止羈押，不得駁回之
    情形，被告主張無繼續羈押必要，聲請具保停止羈押，亦無
    可採，應予駁回。
據上論斷，應依刑事訴訟法第108條第1項、第5項、第220條，裁
定如主文。　
中　　華　　民　　國　　109 　年　　1 　　月　　15　　日
                  刑事第二十五庭審判長法　官  宋松璟
                                      法　官  黃翰義
                                      法　官  陳彥年
以上正本證明與原本無異。
如不服本裁定，應於收受送達後五日內向本院提出抗告狀。
                                      書記官  陳靜姿
中　　華　　民　　國　　109  年　　1 　　月　　15　　日